【裁判字號】    88,訴,1220
【裁判日期】    890721
【裁判案由】    懲治盜匪條例等
【裁判全文】
臺灣臺南地方法院刑事判決                        八十八年度訴字第一二二○號
    公  訴  人  臺灣台南地方法院檢察署檢察官
    被      告  丙○○
    選任辯護人  賴鴻鳴
                林錫恩
                黃俊達
右列被告因懲治盜匪條例案件，經檢察官提起公訴（八十八年度偵字第一○一○一號
），本院判決如左：
    主  文
丙○○無罪。
    理  由
一、公訴意旨略以：如起訴書所載（如附件）。
二、按犯罪事實應依證據認定之，無證據不得推定其犯罪事實；又不能證明被告犯罪
    者，即應諭知無罪之判決，刑事訴訟法第一百五十四條、第三百零一條第一項分
    別定有明文。
三、本件公訴人認被告丙○○涉有盜匪罪嫌，無非係以前揭事實，業據告訴人甲○○
    指證明確，且有偵查報告、診斷書及贓物認領保管單等附卷及西瓜刀二把扣案資
    為依據。
四、訊據被告堅決否認有右揭犯行，辯稱：當天凌晨四點，伊與綽號「阿凱」之乙○
    ○相約在中美保齡球館見面，等了約十分鐘未見阿凱，伊便走到大智街三十八號
    前打電話回家詢問阿凱有無到家找伊等語。
五、按告訴人之告訴，係以使被告受刑事訴追為目的，是其陳述是否與事實相符，仍
    應調查其他證據以資審認，最高法院五十二年度台上字第一三○○號著有判例。
    經查，告訴人於警訊中雖指認被告為盜匪之人，惟其於偵查中復稱：有點像（指
    被告），搶得人有戴口罩，現在看起來又有一點不太一樣，我不太確定等語，且
    其於本院審理時亦陳稱：因那時（偵訊）我剛出院，人精神很差，眼睛模糊不敢
    指認，第二次偵訊指認相片就確定是被告等語，則告訴人未能肯定指認被告本人
    ，卻能明確指認被告相片，其先後指訴即有矛盾，是否可採即不無疑義。次查，
    被告於八十八年八月十二日凌晨四時許，與乙○○相約在中美保齡球館（與大智
    街相鄰）見面，因久候十餘分鐘未遇，被告乃步行至大智街三十八號前打電話回
    家詢問等情，亦經證人乙○○於本院審理時供明在卷，且經本院至現場堪驗結果
    ，中美保齡球館附近僅大智街三十八號前設有一具公用電話，有堪驗筆錄附卷可
    按，堪信為真。末查，扣案之西瓜刀二把及發還告訴人之新台幣（下同）三千二
    百元硬幣均非自被告身上扣得，被告經警逮捕時，警方僅自其身上搜得六十四元
    ，亦無告訴人遭強取之三片IC板，此有偵查報告書在卷可憑，且該扣案之西瓜刀
    經送內政部警政署刑事警察局鑑定結果，其上採集之五枚指紋均無被告所有，亦
    有該局（八八）刑紋字第八五四○五號函附卷可稽，足認公訴人僅憑扣案之二把
    西瓜刀及贓物認領保管單即遽論被告有盜匪犯行，尚有誤會，並徵被告所辯尚非
    顯違常情，洵堪採信。
六、綜上所陳，本件依調查所得證據尚不足以證明被告確有之犯行，此外復查無其他
    積極證據足資證明被告有右述犯行，揆諸首開說明，犯罪尚屬不能證明，應為無
    罪之諭知。
據上論斷，應依刑事訴訟法第三百零一條第一項，判決如主文。
中     華     民     國      八十九      年     七    月     二十一     日
                                臺灣臺南地方法院刑事第二庭
                                        法  官  李東穎
右正本證明與原本無異
如不服本判決應於送達後十日內向本院提出上訴狀
                                        書記官  歐祝吟
中     華     民     國      八十九      年     七    月     二十一     日


司法院資訊處製作；財團法人民間司法改革基金會備份。
